【裁判字號】    92,易,707
【裁判日期】    920718
【裁判案由】    恐嚇取財等
【裁判全文】
台灣台中地方法院刑事判決                         九十二年度易字第七０七號
    公  訴  人  台灣台中地方法院檢察署檢察官
    被      告  卯○○
                午○○
右列被告因恐嚇取財等案件，經檢察官提起公訴（九十二年度偵字第二八三三號）及
移
    主      文
卯○○共同連續意圖為自己不法之所有，以恐嚇使人將本人之物交付，處有期徒刑
年陸月。如附表三、四所示之物沒收。
午○○共同連續意圖為自己不法之所有，以恐嚇使人將本人之物交付，處有期徒刑貳
年肆月。如附表三編號一、二所示之物沒收。
    事      實
一、卯○○意圖為自己不法之所有，並基於概括之犯意，以駕駛不詳車號自用小客車
    ，並攜帶其所有在客觀上足供為兇器使用如附表三編號一及編號二所示之物作為
    竊車工具，沿途尋找竊車目標，經選定目標後，下車持上開竊車工具撬開車門鎖
    及開啟電門等之方式，連續於如附表一所示之時間、地點，竊取如附表一所示被
    害人戌○○等十人所有或使用中如附表一所示之自用小客（貨）車，得手後，將
    所竊取之自用小客（貨）車開往偏僻或隱密地點停放，然後在車內找尋車主所留
    電話，再以其所有如附表三編號四所示之0000－000000號行動電話，
    打電話先後向如附表一編號一至七、九、十所示被害人戌○○等九人恐嚇稱：如
    要贖回所失竊車輛，需匯款至指定帳戶，否則即將該車解體等語，使被害人戌○
    ○等九人因擔心車輛無法取回而心生畏懼，乃分別匯款新台幣（下同）一萬元至
    六萬元不等金額至如附表一所示各該指定帳戶（按各該銀行、郵局帳戶係卯○○
    分別以每個銀行帳戶五千元價格、郵局帳戶一萬元價格向綽號「長腳」之不詳姓
    名成年男子購得），得款後告知如附表一編號三、九所示車主失竊自用小客車停
    放地點，再由該二位車主分別前往取回（其餘如附表一編號二、四至七所示車主
    則未告知，致未取回所失竊車輛，另如附表一編號一、十所示車主於匯款後即為
    警尋獲取回所失竊車輛，而如附表一編號七所示車主，嗣於九十一年九月五日經
    警查獲卯○○，始取回所失竊車輛），並由卯○○先後持各該銀行、郵局提款卡
    領出各被害人匯入之贖款以供已花用，其竊車之時間、地點、各被害人、所竊取
    車輛、向各被害人勒取贖金及各被害人匯款之指定銀行或郵局、戶名、帳號等詳
    如附表一所示。其中卯○○於如附表一編號八所示之時間、地點，竊取癸○○所
    有車牌號碼ＫＮ－五八五０號自用小客車（引擎號碼為Ｄ一五Ｂ0－00000
    00）後，為圖供已使用惟恐遭警查獲，乃將其前於九十一年八月初某日向曾溪
    欽以二萬八千元價格購入柳世偉所有因發生車禍撞毀之車牌號碼Ｍ三－七四九六
    號自用小客車（引擎號碼為Ｄ一五Ｂ0－0000000）之車牌改懸掛在所竊
    取前開自用小客車上，原車牌ＫＮ－五八五０號二面則予丟棄，並於同年八月九
    日左右，在彰化縣二林鎮某修車廠，親自將所竊取前開自用小客車之引擎號碼Ｄ
    一五Ｂ0－0000000變造為所購入前開自用小客車之引擎號碼Ｄ一五Ｂ0
    －0000000，再供已行使使用，足以生損害於癸○○及該引擎製造廠商對
    車輛引擎管理之正確性。卯○○又於如附表一編號七所示之時間、地點，竊取巳
    ○○所使用車牌號碼Ｗ四－０九四九號自用小客貨車，並向巳○○勒贖五萬元得
    款後，亦為圖將該車供已使用惟恐遭警查獲，乃將其於同年八月底某日，在彰化
    縣二林鎮某處，向綽號「阿相」之不詳姓名成年男子以三萬元代價購入明知係屬
    偽造之ＯＪ－０五０一號車牌二面，改懸掛在所竊取前開自用小客貨車上以供已
    行使使用，原車牌Ｗ四－０九四九號二面則予丟棄，而於同年九月四日晚上九時
    二十二分許，卯○○駕駛改懸掛偽造ＯＪ－０五０一號車牌二面之前開自用小客
    貨車，途經國道一號高速公路北上二七三公里處，因超速行駛及無照駕駛為內政
    部警政署國道公路警察局第四隊員警發現加以攔查取締，為恐遭警查獲，竟冒用
    林沂樟之名應訊，在內政部警政署國道公路警察局公警局交字第Ｚ000000
    00號舉發違反道路交通管理事件通知單上偽簽「林沂樟」署押，以示由「林沂
    樟」收受該通知單，並持以行使交付取締員警收執，經不知情之取締員警扣取偽
    造之ＯＪ－０五０一號車牌一面，足以生損害於巳○○、林沂樟及公路警察機關
    對交通違規事件取締、管理之正確性與公路監理機關對車輛車牌管理之正確性。
二、卯○○復承前開概括犯意，夥同午○○共同意圖為自己不法之所有，並基於概括
    之犯意，以由午○○駕駛不詳車號自用小客車載同卯○○，並攜帶卯○○所有在
    客觀上足供為兇器使用如附表三編號一及編號二所示之物作為竊車工具，沿途尋
    找竊車目標，經選定目標後，由卯○○下車持上開竊車工具撬開車門鎖及開啟電
    門等，午○○則在車內把風之方式，連續於如附表二所示之時間、地點，竊取如
    附表二所示被害人寅○○等十二人所有或使用中如附表二所示之自用小客車，得
    手後，將所竊取之自用小客車開往偏僻或隱密地點停放，然後在車內找尋車主所
    留電話，再推由午○○以0000－000000號或0000－000000
    號行動電話，打電話先後向如附表二所示被害人寅○○等十二人恐嚇稱：如要贖
    回所失竊車輛，需匯款至指定帳戶，否則即將該車解體等語，使被害人寅○○等
    十二人因擔心車輛無法取回而心生畏懼，乃分別匯款二萬元至九萬元不等金額至
    如附表二所示各該指定帳戶（按各該銀行帳戶係卯○○以每個銀行帳戶五千元價
    格向綽號「長腳」之不詳姓名成年男子購得，而其中如附表二編號九所示被害人
    丑○○，尚未匯款，車輛即自行尋獲，故未匯款，致未得逞），得款後告知如附
    表二編號一、四、六至八所示車主所失竊自用小客車停放地點，再由各該車主分
    別前往取回（其餘如附表二編號二、三、五、十至十二所示車主則未告知，致未
    取回所失竊車輛），並由午○○先後持各該銀行提款卡領出各被害人匯入之贖款
    （除被害人酉○○匯入之贖款三萬元，嗣遭凍結未能領出外）朋分花用，其等竊
    車之時間、地點、各被害人、所竊取車輛、向各被害人勒取贖金及各被害人匯款
    之指定銀行、戶名、帳號等詳如附表二所示。嗣於九十一年九月五日晚上十一時
    許，在台中縣大里市○○○街八十六號前，為警查獲卯○○，並起獲卯○○所竊
    取改懸掛偽造ＯＪ－０五０一號車牌一面之前開自用小客貨車（車輛已發還被害
    人巳○○）與扣得其所有供本件犯罪所用如附表三所示之物（其中偽造ＯＪ－０
    五０一號車牌一面前經取締員警扣取而未扣案外，其餘均扣案於台灣台中地方法
    院檢察署九十一年度偵字第一七七０一號偵查卷內），及從其身上取出前開舉發
    違反道路交通管理事件通知單一張（附於同上偵查卷內）；再經卯○○於同年九
    月二十五日下午五時許，帶同警方至台中市○○路卡多里樂園附近起獲所竊取改
    懸掛Ｍ三－七四九六號車牌並變造引擎號碼為Ｄ一五Ｂ0－0000000之前
    開自用小客車（車牌、車輛分別發還柳世偉及被害人癸○○）。又於九十二年一
    月二十二日中午十二時十五分許，在台中縣大里市○○街一七０巷五號午○○居
    處，為警查獲午○○，並起獲所竊取車牌號碼ＴＭ－五一０六號自用小客車上之
    手提電腦一部（已發還被害人寅○○）。
三、案經彰化縣警察局彰化分局報請台灣台中地方法院檢察署檢察官偵查起訴及該署
    檢察官移送併案審理。
    理      由
一、訊據被告卯○○、午○○對於前開犯罪事實均坦承不諱，核與如附表一所示被害
    人戌○○等十人、如附表二編號一至七、九至十二所示被害人寅○○等十一人及
    證人柳世偉、曾溪欽分別於警訊時指證述之情節相符，並有車輛車牌失竊資料個
    別查詢報表、物認領保管收據、各被害人提出之匯款資料、遠東國際商業銀行
    （永吉分行）未登摺資料查詢單、合作金庫銀行（玉成分行）客戶未登摺交易資
    料查詢單、新竹國際商業銀行台中分行資金往來明細及匯款、提款銀行資料、0
    000－000000號及0000－000000號行動電話之通聯紀錄、台
    中市警察局刑警隊九十一年十月二日中市警刑鑑字第五０七二號鑑驗通知書（引
    擎號碼Ｄ一五Ｂ0－0000000號之正確號碼應為Ｄ一五Ｂ0－00000
    00號）、內政部警政署國道公路警察局公警局交字第Ｚ00000000號舉
    發違反道路交通管理事件通知單附卷及如附表三所示之物扣案（除其中偽造０Ｊ
    －０五０一號車牌一面遭國道公路警察局第四隊取締員警扣取而未扣案外）可資
    佐證。本件事證明確，被告二人犯行均堪認定。
二、查被告卯○○持以行竊本件被害人車輛扣案如附表三編號一所示之活動扳手、六
    角扳手、十字螺絲起子等竊車工具一批，在客觀上對人之生命、身體、安全構成
    威脅，而具有危險性，堪認足供為兇器使用無疑。核被告卯○○就如附表一、二
    所載所為，係犯刑法第三百二十一條第一項第三款之攜帶兇器竊盜罪（竊取如附
    表一、二所示被害人戌○○等二十二人之車輛）及同法第三百四十六條第一項之
    恐嚇取財罪（恐嚇取財如附表一編號一至七、九、十所示被害人戌○○等九人及
    如附表二編號一至八、十至十二所示被害人寅○○等十一人部分）、同條第三項
    、第一項之恐嚇取財未遂罪（恐嚇取財如附表二編號九所示被害人丑○○部分）
    ；被告午○○就如附表二所載所為，係犯刑法第三百二十一條第一項第三款之攜
    帶兇器竊盜罪（竊取如附表二所示被害人寅○○等十二人車輛）及同法第三百四
    十六條第一項之恐嚇取財罪（恐嚇取財如附表二編號一至八、十至十二所示被害
    人寅○○等十一人部分）、同條第三項、第一項之恐嚇取財未遂罪（恐嚇取財如
    附表二編號九所示被害人丑○○部分）。被告卯○○、午○○就如附表二所載犯
    行，有犯意之聯絡及行為之分擔，應論以共同正犯。公訴人認被告二人就如附表
    二編號一、三、五至七、九所載（即起訴事實）竊盜部分所為，均係犯刑法第三
    百二十條第一項之普通竊盜罪，惟被告二人係持扣案如附表三編號一、二所示之
    物竊取被害人車輛，已據被告二人供明在卷，且扣案如附表三編號一所示之竊車
    工具一批，在客觀上足供為兇器使用，業如前述，是公訴人上開認定，尚有未洽
    ，起訴法條應予變更。被告卯○○先後二十二次攜帶兇器竊盜及二十次恐嚇取財
    既遂、一次恐嚇取財未遂之犯行，與被告午○○先後十二次攜帶兇器竊盜及十一
    次恐嚇取財既遂、一次恐嚇取財未遂之犯行，均時間緊接，犯罪構成要件相同，
    顯皆係基於概括犯意為之，均應依連續犯之規定各以一攜帶兇器竊盜、恐嚇取財
    既遂罪論。次查汽車引擎號碼，係汽車製造廠商出廠之標誌，乃表示一定用意之
    證明，依刑法第二百二十條第一項規定，應以私文書論，被告卯○○將所竊取車
    牌號碼ＫＮ－五八五０號自用小客車之引擎號碼Ｄ一五Ｂ0－0000000，
    變造為所購入因發生車禍撞毀之車牌號碼Ｍ三－七四九六號自用小客車之引擎號
    碼Ｄ一五Ｂ0－0000000，並供已行使使用，自足以生損害於被害人癸○
    ○及該引擎製造廠商對車輛引擎管理之正確性，核其所為，係犯刑法第二百二十
    條第一項、第二百十六條、第二百十條之行使變造私文書罪；被告卯○○變造後
    持以行使，其變造之低度行為應為行使之高度行為所吸收，僅論以行使變造私文
    書罪。末查汽車牌照為公路監理機關所發給，僅為行車之憑證，係屬刑法第二百
    十二條所列特許證之一種，被告卯○○將所購買明知係屬偽造之ＯＪ－０五０一
    號車牌二面，改懸掛在所竊取原車牌號碼Ｗ四－０九四九號自用小客貨車上以供
    行使使用，嗣於前開時地駕駛前開自用小客貨車，因超速行駛及無照駕駛為員警
    發現攔查取締，竟冒用林沂樟之名應訊，在前開舉發違反道路交通管理事件通知
    單上偽簽「林沂樟」署押，以示由「林沂樟」收受該通知單，並持以行使交付取
    締員警收執，自足以生損害於被害人巳○○、林沂樟及公路警察機關對交通違規
    事件取締、管理之正確性與公路監理機關對車輛車牌管理之確性，核其所為，係
    犯刑法第二百十六條、第二百十二條之行使偽造特許證（汽車牌照）罪及同法第
    二百十六條、第二百十條之行使偽造私文書罪；被告卯○○偽造「林沂樟」署押
    ，為偽造私文書之階段行為，不另論罪，又其偽造後持以行使，偽造之低度行為
    應為行使之高度行為所吸收，僅論以行使偽造私文書罪。又被告卯○○所犯連續
    攜帶兇器竊盜、連續恐嚇取財、行使變造私文書、行使偽造特許證、行使偽造私
    文書五罪間，及被告午○○所犯連續攜帶兇器竊盜、連續恐嚇取財二罪間，均具
    有方法、結果之牽連關係，為牽連犯，依刑法第五十五條規定應從一重各依連續
    恐嚇取財罪處斷，並均依法加重其刑。公訴人雖就被告二人除如附表二編號一至
    三、五至七、九所載（即起訴事實）外之其餘犯罪事實（其中如附表二編號四、
    八、十至十二所載為九十二年度偵字第五九四九號併辦部分，另九十二年度偵字
    第一九０七號併辦部分即如附表二編號三、六、七、九所載，與本件係同一事實
    ）未於起訴事實論及，惟既與所起訴事實有連續犯或方法、結果牽連之裁判上一
    罪關係，本院自得一併審理，附此明。爰審酌被告卯○○、午○○竊取被害人
    車輛分別多達二十二輛及十二輛，且向各被害人勒取得贖金後，又有對一半以上
    之被害人未告知所失竊車輛停放地點，致未能取回，對社會危害非淺，及其等犯
    罪之動機、目的、手段、與犯罪後坦承犯行等一切情狀，分別量處如主文所示之
    刑，以資懲儆。又如附表三所示之物係被告卯○○所有，且為被告二人（如附表
    編號一、二所示之物）或被告卯○○（如附表三所示之物）供本件犯罪所用之物
    ，已據被告二人供明在卷，依刑法第三十八條第一項第二款規定併予宣告沒收；
    另如附表四所示通知單上偽造「林沂樟」之署押，依刑法第二百十九條規定應予
    宣告沒收。至於扣案之被告卯○○所有0000－000000號行動電話一支
    （扣案於台灣台中地方法院檢察署九十一年度偵字第一七七０一號偵查卷內），
    據被告卯○○供稱並非供聯絡被害人勒取贖金之用，又乏證據足資證明，爰不予
    宣告沒收；另被告午○○用以聯絡被害人勒取贖金之0000－000000號
    及0000－000000號行動電話二支，因未扣案，為免日後執行困難，亦
    不予宣告沒收，附此明。
三、據上論斷，應依刑事訴訟法第二百九十九條第一項前段、第三百條、刑法第二十
    八條、第五十六條、第三百四十六條第一項、第三百二十一條第一項第三款、第
    二百二十條第一項、第二百十六條、第二百十條、第二百十二條、第五十五條、
    第二百十九條、第三十八條第一項第二款、罰金罰鍰提高標準條例第一條前段，
    判決如主文。
中    華    民    國      九十二      年       七      月      十八     日
                                   台灣台中地方法院刑事第三庭
                                        法  官  朱  光  國
右正本證明與原本無異。
如不服本判決，應於判決送達後十日內向本院提出上訴狀( 應附繕本 )，上訴於臺灣
高等法院臺中分院。
                                        書記官
中    華    民    國      九十二      年       七      月    二十八     日
刑法第三百四十六條第一項：
意圖為自己或第三人不法之所有，以恐嚇使人將本人或第三人之物交付者，處六月以
上五年以下有期徒刑，得併科一千元以下罰金。
刑法第三百二十一條第一項第三款：
犯竊盜罪而有左列情形之一者，處六月以上五年以下有期徒刑。
第三款：攜帶兇器而犯之者。
刑法第二百十條：
偽造、變造私文書，足以生損害於公眾或他人者，處五年以下有期徒刑。
刑法第二百十二條：
偽造、變造護照、旅券、免許證、特許證及關於品行、能力服務或其他相類之證書、
介紹書，足以生損害於公眾或他人者，處一年以下有期徒刑、拘役或三百元以下罰金
。
刑法第二百十六條：
行使第二百十條至第二百十五條之文書者，依偽造、變造文書或登載不實事項或使登
載不實事項之規定處斷。
刑法第二百二十條第一項：
在紙上或物品上之文字、符號，依習慣或特約，足以為表示其用意之證明者，關於本
章之罪，以文書論。
附表一：卯○○竊車勒贖犯罪一覽表
編號   犯罪時間、地點    被害人  失竊自用小客     恐嚇金額     匯款銀行或
                                 車之車牌號碼     (新台幣)     郵局、戶名
                                                               帳號
一   九十一年五月二十九  戌○○  Ｂ七－０二九二  言明二萬元分 華僑銀行中和
     日晚上十時許、台中          (車上置有攜帶   二次匯款，先 分行、呂秀蓉
     市西屯區世斌一巷三           型擴音器一台)  匯款一萬元後 、０四六００
     十四號右側牆旁                              ，車輛即為警 二五００八三
                                                 尋獲，致未再 ０八四號
                                                 匯款。
二   九十一年七月十四日  未○○  ＭＶ－六二四七  二萬零十八元 遠東國際商業
     凌晨四時許、台中縣                                       銀行永吉分行
     大里市○○街三二八                                       、陳翠芬、０
     號前                                                     000000
                                                              000000
                                                              號
三   九十一年七月十五日  壬○○  ＭＪ－七五八七  二萬八千元   安泰商業銀行
     上午七時許、苗栗縣                                       瑞光分行、呂
     頭份鎮○○路二七二                                       佩珍、０三一
     號前                                                     000000
                                                              00000號
四   九十一年七月十九日  庚○○  ＱＥ－六六八五  三萬元       安泰商業銀行
     上午七時許、彰化縣                                       瑞光分行、呂
     永靖鄉○○路○段十                                       佩珍、０三一
 八號前                                                   000000
                                                              00000號
五   九十一年七月十九日  辛○○  八Ｖ－四０三八  三萬元       安泰商業銀行
     上午八時許、彰化縣                                       瑞光分行、呂
     田中鎮○○路六十四                                       佩珍、０三一
     巷二十三號前                                             000000
                                                              00000號
六   九十一年八月一日上  丁○○  Ｈ七－一０一七  六萬元       先將四萬元匯
     午六時許、南投縣草                                       入安泰商業銀
     屯鎮○○街十一號前                                       行瑞光分行、
                                                              呂佩珍、00
                                                              000000
                                                              000000
                      號，再將二萬
                                                              元匯入遠東國
                                                              際商業銀行永
                                                              吉分行、陳翠
                                                              芬、0000
                                                              000000
                                                              000號
七   九十一年八月五日上  巳○○  Ｗ四－０九四九  五萬元       台灣中小企業
     午七時許、苗栗縣後          (自用小客貨車)               銀行永春分行
     龍鎮○○路四五六號                                       、陳翠芬、一
     前                                                       000000
                                                              0000號
八   九十一年八月八日凌  癸○○  ＫＮ－五八五０   無           無
     晨二時許、彰化縣員
     林鎮湖水里湖水巷七
     十五號前
九   九十一年九月三日凌  辰○○  ＰＪ－三三三七  一萬元       台北市中崙郵
     晨三時許、台中市北                                       局、黃中南、
     屯區○○路○段00                                       000000
     0號前                                                   000000
                                                              00號
十   九十一年九月三日上  申○○  Ｈ七－二五二五  一萬元       台北市中崙郵
     午六時許、台中縣大                                       局、黃中南、
     里市○○路五九八號                                       ０００一三四
     前                                                       000000
                                                              00號
附表二：卯○○、午○○共同竊車勒贖犯罪一覽表
編號   犯罪時間、地點    被害人  失竊自用小客     恐嚇金額     匯款銀行
                                 車之車牌號碼     (新台幣)     戶名、帳號
一   九十一年七月十八日  寅○○  ＴＭ－五一０六  五萬五千元   合作金庫銀行
     上午六時許、嘉義縣          (車上置有手提                玉成分行、陳
     民雄鄉頂崙村東榮國           電腦一部)                   翠芬、０八六
     小旁                                                     000000
                                                              0000號
二   九十一年七月二十日  戊○○  ＰＦ－一八五九  四萬元       合作金庫銀行
     上午六時許、彰化市                                       玉成分行、陳
     安溪里安溪莊一一一                                       翠芬、０八六
     之一號前                                                 000000
                                                              0000號
三   九十一年七月二十三  陳駌鴦  二Ｋ－八七九九  三萬元       合作金庫銀行
     日上午十時許、台中                                       玉成分行、陳
     縣大里市○○路四０                                       翠芬、０八六
     三號前                                                   000000
                                                              0000號
四   九十一年七月二十四  乙○○  ＱＴ－四四八九  六萬零五十元 指定之不詳帳
     日凌晨四時許、彰化                                       戶
     縣和美鎮道○路和美
     國中禮堂大門旁
五   九十一年七月二十四  己○○  Ｙ二－七七０八  九萬元       其中六萬元匯
     日上午八時許、台中                                       入合作金庫銀
     縣龍井鄉龍東村茄投                                       行玉成分行、
     路六十六之一號前                                         陳翠芬、00
                                                              000000
                              00000號
                                                              、另三萬元匯
                                                              入新竹國際商
                                                              業銀行台中分
                                                              行、趙芬琳、
                                                              000000
                                                              000000
                                                              0號
六   九十一年七月二十五  甲○○  Ｗ九－六三二六  二萬元       合作金庫銀行
     日上午五時許、彰化                                       玉成分行、陳
     縣芬園鄉社口村忠孝                                       翠芬、０八六
     路一四九巷八號前                                         000000
                                                              0000號
七   九十一年七月二十五  子○○  Ｘ五－０二０二  二萬元       合作金庫銀行
     日上午七時許、台中                                       玉成分行、陳
     縣大里市○○路一四                                       翠芬、０八六
     七號前                                                   000000
                                                              0000號
八   九十一年七月三十日  亥○○  五Ｃ－六五六七  三萬元       指定之不詳帳
     凌晨四時許、基隆市                                       戶
     國家新城社區內
九   九十一年七月三十日  丑○○  ＣＲ－三五五一  言明四萬元， 合作金庫銀行
     上午九時許、基隆市                          惟尚未匯款車 玉成分行、陳
     劉銘傳路九十五巷六                          輛即為被害人 翠芬、０八六
     號前                                        自行尋獲，而 六八七二一一
                                                 未匯款，致未 七四０四號
                                                 得逞。
十   九十一年八月四日上  酉○○  ＣＢ－０八一七  三萬元       合作金庫銀行
     午六時許、彰化縣社                                       玉成分行、陳
     頭鄉橋頭村圳尾巷二                                       翠芬、０八六
     號前                                                     000000
                                                              0000號
十一 九十一年八月十二日  天○○  Ｓ五－八八一一  三萬元       新竹國際商業
     上午六時許、雲林縣                                       銀行台中分行
     北港鎮○○里○○街                                       、趙芬琳、七
     二巷巷口                                                 000000
                                                              000000
                                                              號
十二 九十一年八月二十六  丙○○  ＤＩ－七五二七  七萬元       其中二萬元匯
     日上午七時許、台北                                       入新竹國際商
     縣林口鄉○○路五十                                       業銀行台中分
     三號前                                                   行、趙芬琳、
                                                              000000
                                                              000000
                                                              0號，另五萬
                                                              元匯入指定之
                                                              不詳帳戶
附表三：（除偽造ＯＪ－０五０一號車牌一面遭國道公路警察局第四隊取締員警扣取
          外，其餘均扣案於台灣台中地方法院檢察署九十一年度偵字第一七七０一
          號偵查卷內）
編號  物品名稱          數  量              備         註
一    竊車工具           一批   卯○○所有供竊車用（活動扳手三支、六角扳手
                                五支、梅花活動扳手一支、鑽針二支、十字螺
        絲起子一支、梅花活動扳手扳桿一支、勾子（勾
                                防盜器用）一支。
二    鑰匙               一支   卯○○所有供竊車用。
三    偽造ＯＪ－０五０   二面   卯○○所有（其中一面遭國道公路警察局第四隊
      一號車牌                  取締員警扣取）。
0    0000－000   0支   卯○○所有供聯絡被害人（車主）勒取贖金之用
      六一九行動電話            。
附表四：（通知單附於台灣台中地方法院檢察署九十一年度偵字第一七七０一號偵查
          卷內）
編號      應  沒  收  之  物
一    內政部警政署國道公路警察局公警局交字第Ｚ00000000號舉發違反道
      路交通管理事件通知單上偽造「林沂樟」之署押。
                                                                        Ａ


司法院資訊處製作；財團法人民間司法改革基金會備份。
